【裁判字號】    99,交聲,490
【裁判日期】    991202
【裁判案由】    違反道路交通管理處罰條例聲明異議
【裁判全文】
臺灣新竹地方法院交通事件裁定  99年度交聲字第490號
原處分機關  交通部公路總局新竹區監理所新竹市監理站
異  議  人
即受處分人  昇磊企業社
代  表  人  林浤晉
上列異議人即受處分人因違反道路交通管理處罰條例案件，對於
交通部公路總局新竹區監理所新竹市監理站民國99年8 月10日所
為之竹監新四字第裁51—E00000000 號裁決書聲明異議，本院裁
定如下：
    主  文
異議駁回。
    理  由
一、原處分意旨略以：受處分人即異議人昇磊企業社所有之車牌
    號碼496-TK號自用大貨車於民國99年4 月11日8 時許，行經
    新竹縣竹東鎮○○路段，為新竹縣政府警察局竹東分局二重
    埔派出所員警查獲「裝載砂石未依規定使用專用車輛」違規
    事由，乃以竹縣警交字第E00000000 號舉發違反道路交通管
    理事件通知單（下稱舉發通知單）當場舉發，嗣異議人於舉
    發通知單上所載之應到案日期即99年6 月1 日後之同年月3
    日向原處分機關即交通部公路總局新竹區監理所新竹市監理
    站提出申訴，原處分機關復以違規事實屬實，依照道路交通
    管理處罰條例第29條之1 第1 項規定，裁處新臺幣（下同）
    66,000元罰鍰。
二、聲明異議意旨略以：異議人於前開時、地遭舉發時，即告知
    所承載物品為環保產品底渣回收料，因此以超載名義受罰無
    異議，且已在期限內繳交罰款，何以於同一時間又以另一法
    規再舉發、重罰。又異議人所有車輛係政府機關核准之行號
    車輛，且載運物品為核准項目內之項目，何以不能承載等語
    。
三、按裝載砂石、土方未依規定使用專用車輛或其專用車廂未合
    於規定或變更車廂者，處汽車所有人40,000元以上80,000元
    以下罰鍰，並當場禁止通行。道路交通管理處罰條例第29條
    之1 第1 項定有明文。而裝載砂石、土方之傾卸框式大貨車
    及傾卸框式半拖車，應依本規定使用專用車輛或專用車廂，
    違者依道路交通管理處罰條例第29條之1 規定處罰；裝載砂
    石、土方之傾卸框式大貨車及傾卸框式半拖車，貨廂外框顏
    色依據道路交通安全規則第42條第1 項第15款辦理，貨廂正
    後方依據道路交通安全規則第42條第1 項第3 款規定以『黑
    色』字體加漆號牌2.5 倍之車輛牌照號碼，亦為裝載砂石土
    方車輛使用專用車輛或專用車廂規定第2 條、第3 條第6 款
    、第8 款所明定。
四、經查：
  (一)異議人於87年4 月3 日申請設立，營業項目為建材零售業、
    租賃業、住宅及建築清潔服務業、廢棄物清除業，並於93年
    1 月29日向新竹市政府申請取得丙級廢棄物清除許可證，期
    間至98年1 月29日止之事實，有新竹市政府營利事業登記證
    、新竹市環境保護局99年10月11日竹市環六字第0990019479
    號函所檢附之新竹市政府93年1 月29日許可函及新竹市政府
    廢棄物清除許可證在卷可憑。
  (二)又依新竹市政府93年1 月29日許可函所示，異議人經核備之
    清運車車牌號碼為6F-279框式傾卸式車輛，該府並於函中說
    明於清除廢棄物之車輛於清除過程中，應防止廢棄物飛散、
    濺漏、溢漏、惡臭擴散、爆炸等汙染環境或危害人體健康之
    情事發等情，足見異議人為經營清運廢棄物事業，前曾向新
    竹市政府申請廢棄物清除許可證，對於清運車輛必須以經核
    備車輛載運，知之甚詳。
  (三)而異議人於前開許可證屆期後，以所有車牌號碼496-TK號自
    用大貨車於99年4 月11日8 時許載運營建廢棄物，行經新竹
    縣竹東鎮○○路段處，為新竹縣政府警察局竹東分局二重埔
    派出所員警查獲等情，亦有舉發通知單在卷可憑。而遭舉發
    之前開大貨車非框式傾卸式，復有查獲現場照片4 張在卷可
    按，則異議人公司裝載砂石未依規定使用專用車輛之事實，
    應可認定。異議人前開所辯，洵無足採。
  (四)至異議人辯稱於前開時、地已依違規超載受罰，原舉發機關
    又以「裝載砂石未依規定使用專用車輛」重複處罰鮮有不當
    等語。惟按數行為違反同一或不同一行政法上義務之規定者
    ，分別處罰之，行政罰法第25條定有明文。而道路交通管理
    處罰條例所規定對車輛違規之處罰，係屬行政罰性質，裁罰
    機關就此行政罰所為之行政處分，亦有上開行政罰法之適用
    。申言之，行為人所為數個違反行政法上義務之行為，若違
    反數個不同之規定，或數行為違反同一之規定時，與一行為
    違反數個行政法上義務規定之單一行為之情形不同。為貫徹
    個別行政法規之制裁目的，自應分別處罰。異議人所有前開
    車輛，初有裝載砂石未依規定使用專用車違規行為後，復超
    載行駛於道路，而於同一時間、地點經查獲有前開2 違反行
    政法上義務，依前揭說明，應分別處罰。異議人前開置辯，
    亦屬無據。
五、綜上所述，異議人確有裁決書所載之違規事由，且逾到案日
    期3 日到案，原處分機關依道路交通管理處罰條第29條之1
    第1 項、違反道路交通管理事件統一裁罰基準及處理細則規
    定，裁處異議人罰鍰66,000元，並無違誤。異議人前開異議
    ，即無理由，應予駁回。
六、據上論斷，應依道路交通案件處理辦法第18條，裁定如主文
    。
中    華    民    國    99    年    12    月     2    日
                              交通法庭法  官     邱玉汝
以上正本證明與原本無異。
如不服本裁定，應於裁定送達後5日內向本院提出抗告狀。
中    華    民    國    99    年    12    月    2     日
                                      書記官    陳怡芳

司法院資訊處製作；財團法人民間司法改革基金會備份。
